最高法院刑事裁定
                                   111年度台抗字第1327號
抗  告  人  江信武                    


上列抗告人因違反毒品危害防制條例等罪案件，不服臺灣高等法
院中華民國111年6月30日定應執行刑之裁定（111年度聲字第184
4號），提起抗告，本院裁定如下：
    主  文
抗告駁回。
    理  由
一、裁判確定前犯數罪者，併合處罰之。又數罪併罰，有二裁判
    以上者，依刑法第51條之規定，定其應執行之刑。且數罪併
    罰，宣告多數有期徒刑者，於各刑中之最長期以上，各刑合
    併之刑期以下，定其刑期，但不得逾30年，同法第50條第1
    項前段、第51條第5款、第53條規定甚明。又按執行刑之量
    定，係事實審法院裁量之職權，倘其所酌定之執行刑，並未
    違背刑法第51條各款或刑事訴訟法第370條第2項、第3項所
    定之方法或範圍（即法律之外部性界限），亦無明顯違背公
    平、比例原則或整體法律秩序之理念者（即法律之內部性界
    限），即不得任意指摘為違法或不當。
二、本件原裁定以抗告人江信武因違反毒品危害防制條例等罪，
    經法院判處如其附表（下稱附表）各編號所示之刑確定，合
    於定應執行刑之規定，乃依檢察官聲請，審酌抗告人如附表
    所示各罪彼此間之關聯性，如個別犯行之時間、空間、各行
    為所侵害法益之專屬性或同一性、數罪對法益侵害之加重效
    應、罪數所反應抗告人人格、犯罪傾向及對抗告人施以矯正
    之必要性等情狀，兼衡罪責相當、特別預防之刑罰目的，並
    通知抗告人對本件定應執行刑表示意見，經抗告人提出「刑
    事陳述意見狀」後，予以綜合判斷，而定應執行有期徒刑7
    年2月。既在定應執行刑各罪中之最長期以上，各罪合併之
    刑期以下，並未逾越法律之界限，亦無濫用裁量權情形，經
    核尚無違誤。
三、抗告意旨略以：(一)附表編號1至4所示之罪前經第一審法院
    分別判處有期徒刑3年6月（編號1至3，均為販賣第三級毒品
    罪）、5年3月（編號4，共同運輸第三級毒品罪），並定應
    執行有期徒刑7年6月（下稱「第一審定刑」），嗣經原審法
    院撤銷附表編號4所示罪刑及應執行刑部分，此部分改判論
    以共同意圖販賣而持有第三級毒品罪，處有期徒刑3年2月，
    刑度較第一審判決之5年3月減少2年1月。然原裁定就附表編
    號1至4所示之罪定應執行有期徒刑7年2月，與經撤銷之第一
    審判決之定刑結果相較，僅減少4月，不合於比例原則。(二
    )其他案例曾發生數罪前經第一審法院定應執行刑，復經原
    審法院就其中一罪或數罪撤銷改判更輕之刑，嗣後合併定刑
    之結果，與第一審法院定刑之結果相同或較重，而經本院撤
    銷者。可見原裁定定執行刑過重，裁量不當，違反不利益變
    更禁止原則。爰請求撤銷原裁定，酌定更輕之應執行刑等語
    。
四、惟查：(一)原裁定已敘明定執行刑之裁量，亦非單純依比例
    換算之計算問題，而係審酌上開各情後予以綜合判斷之理由
    ，並未逾越法律之界限，亦無濫用裁量權情形，抗告人誤解
    數罪併罰定應執行刑之制度，對原審定應執行刑裁量職權之
    適法行使，依憑自己主觀之意思而主張原審定刑過重，顯不
    可採。(二)抗告人雖另援引經本院撤銷之其他案例，指摘原
    裁定違法或不當，然本件原裁定之定刑結果實較上開「第一
    審定刑」之結果為輕，並未違反不利益變更禁止原則，且他
    案與本件之個案裁量情節不同，無法相互比較。本件抗告為
    無理由，應予駁回。
據上論結，應依刑事訴訟法第412條，裁定如主文。
中　　華　　民　　國　 111　　年　　10　　月　　19    日
                  刑事第六庭審判長法  官  李  英  勇
                                  法  官  鄧  振  球
                                  法  官  洪  兆  隆
                                  法  官  楊  智  勝
                                  法  官  邱  忠  義
本件正本證明與原本無異
                                  書記官
中　　華　　民　　國   111    年    10    月     21   日